臺灣臺北地方法院刑事判決　　　　　　　　　　　　九十三年度訴字第一０二三號
　　公　訴　人　臺灣臺北地方法院檢察署檢察官
　　被　　　告　甲○○
右列被告因毒品危害防制條例案件，經檢察官提起公訴（九十三年度毒偵緝字第一一
七、一一八號），被告於本院準備程序進行中，先就被訴事實為有罪之陳述，經本院
合議庭裁定由法官獨任進行簡式審判程序，本院判決如左：
    主  文
甲○○連續施用第一級毒品，處有期徒刑捌月。又連續施用第二級毒品，處有期徒刑
陸月。應執行有期徒刑壹年。
扣案如附表編號一、二應沒收銷燬之扣案物欄所示之毒品均沒收銷燬之、如附表編號
一、二應沒收之扣案物欄所示之物均沒收。
    事  實
一、甲○○前因施用第二級毒品安非他命，經臺灣士林地方法院以九十一年度毒聲字
    第四七三號裁定送觀察、勒戒後，因無繼續施用毒品之傾向，由臺灣士林地方法
    院檢察署檢察官於民國九十一年五月二十日以九十一年度毒偵字第五七八號為不
    起訴處分確定。詎其猶不知悔改，基於概括之犯意，自九十二年一月間某日起，
    在臺北縣土城市○○路○段三三巷十二弄十一號一樓住處、臺北市○○路租住處
    、臺北縣板橋市○○○路友人家中等地，將安非他命置於吸食器內以火燒烤之方
    式，連續施用第二級毒品安非他命多次。又另行起意，基於概括之犯意，自九十
    二年八月間某日起，以香煙包捲海洛因點火吸用，或以海洛因混合開水置入注射
    針筒內施打之方式，連續施用第一級毒品海洛因多次。嗣於九十二年八月一日晚
    上十時三十分許、同年八月十九日晚上八時四十分許、同年十月十五日凌晨一時
    五十分許，分別為警在臺北縣新店市○○路一二０巷四弄三號前、臺北縣新店市
    ○○街四九號前、臺北市○○區○○路二段三六六號前搜索查獲，並扣得如附表
    所示之物。經本院於九十三年二月二十七日以九十三年度毒聲字第一三一號裁定
二、案經臺北縣政府警察局中和分局、臺北市政府警察局萬華分局報請臺灣臺北地方
    法院檢察署檢察官偵查起訴。
    理  由
一、訊據被告甲○○對於在右揭時地施用第一級毒品海洛因、第二級毒品安非他命多
    次等事實均坦承不諱；核與證人即被告女友陸玉花警訊時證述情節相符（見九十
    三年度毒偵字第一０六號卷第三一頁反面警訊筆錄、九十三年度毒偵字第四四號
    卷第八頁反面、第十頁）。
（一）被告三度為警查獲後採集尿液送請檢驗結果均呈安非他命、嗎啡陽性反應，亦
      有臺灣檢驗科技股份有限公司九十二年八月四日濫用藥物尿液檢驗報告（見九
      十二年度毒偵字第一八九五號卷第十六頁）、明生生物科技股份有限公司九十
      二年十月二十七日濫用藥物檢體檢驗報告、臺北市立療養院九十二年九月四日
      煙毒尿液檢驗報告（見九十三年度毒偵字第一０六號卷第三、七頁）、臺北市
      立療養院九十二年十月二十七日煙毒尿液檢驗報告（見九十三年度毒偵字第四
      四號卷第六－一頁）在卷可稽。
（二）九十二年八月一日扣案之白粉二包、同年月十九日扣案之白粉二包，經送法務
      部調查局鑑定後均含有第一級毒品海洛因成分，驗餘淨重分別為一．九一公克
      、０．五公克，有該局九十三年一月二日調科壹字第０二０００六一一四號、
      調科壹字第０二０００六一０九號鑑定通知書各一份附卷可稽（見本院卷第二
      九、三二頁）；九十二年八月一日扣案之顆粒三包、同年月十九日扣案之透明
      晶體八包，經送國防部憲兵司部令部刑事鑑識中心、內政部警政署刑事警察局
      鑑驗結果，均檢出第二級毒品甲基安非他命成分，驗餘淨重分別為一．四０二
      三公克、三六．一五公克，亦有國防部憲兵司部令部刑事鑑識中心九十三年九
      月二日（九三）宇鑑字第一一四九九號鑑驗通知書、內政部警政署刑事警察局
      九十二年十一月十一日刑鑑字第０九二０一八九五一六號鑑驗通知書一份附卷
      足憑（見本院卷第三十頁、九十三年度毒偵字第一０六號卷第八頁）。
（三）此外，復有九十二年八月十九日搜索筆錄、扣押物品目錄表、九十二年八月十
      九日扣押毒品照片二幀（見九十三年度毒偵字第一０六號卷第十七、十九、三
      八之一、三九頁）。
（四）被告前因施用第二級毒品安非他命，經臺灣士林地方法院以九十一年度毒聲字
      第四七三號裁定送觀察、勒戒後，因無繼續施用毒品之傾向，由臺灣士林地方
      法院檢察署檢察官於民國九十一年五月二十日以九十一年度毒偵字第五七八號
      為不起訴處分確定；因本案二犯毒品危害防制條例第十條之罪，業經本院於九
      十三年二月二十七日以九十三年度毒聲字第一三一號裁定送觀察、勒戒後，認
      有繼續施用毒品之傾向等情，有各該裁定、不起訴處分書、本院九十三年度毒
      聲字第一三一號刑事案卷及臺灣高等法院被告全國毒品紀錄表在卷可憑。
    綜上所述，被告自白二犯施用毒品犯行核與事實相符，本案事證明確，其犯行堪
　　以認定，應依法論科。
二、按毒品危害防制條例業於九十二年六月六日修正通過，同年七月九日以華總一義
    字第０九二００一二一九三０號總統令公布，該條例第三十六條規定自公布後六
    個月施行，即自九十三年一月九日起施行，本次修法目的係鑑於初犯施用毒品行
    為，經觀察、勒戒後，無繼續施用毒品傾向，經不起訴處分者，五年內再犯率甚
    高，原據以實施之觀察、勒戒既已無法收其實效，故不再施以觀察、勒戒或強制
    戒治之保安處分，逕施以徒刑之刑事處遇程序；且按「於中華民國九十二年六月
    六日本條例修正施行前繫屬之施用毒品案件，於修正施行後，適用修正後之規定
    ，並依下列方式處理：二．偵查中之案件，由檢察官依修正後規定處理之。：：
    前項情形，依修正前之規定有利於行為人者，適用最有利於行為人之法律」，修
    正後之毒品危害防制條例第三十五條第一項、第二項亦定有明文。本案被告二犯
    施用毒品犯行，經送觀察、勒戒後，認有繼續施用毒品之傾向，檢察官無從依修
    正前規定予以不起訴處分，依上開規定，應由檢察官依修正後之毒品危害防制條
    例提起公訴。又毒品危害防制條例第十條第一、二項關於施用第一、二級毒品規
    定之犯罪構成要件及刑罰並無任何修正變更，依刑法第二條第一項前段規定，自
    應適用裁判時之規定處罰。核被告施用海洛因及安非他命行為，分別係犯毒品危
    害防制條例第十條第一項之施用第一級毒品罪、同條第二項之施用第二級毒品罪
    。其持有海洛因、安非他命之低度行為，應分別為施用海洛因、安非他命之高度
    行為所吸收，不另論罪。被告先後多次施用海洛因及安非他命犯行，時間緊接，
    方法相同，所犯係犯罪構成要件相同之罪名，顯皆係基於概括犯意反覆為之，均
    為連續犯，依刑法第五十六條之規定，各論以一罪，並均加重其刑。其所犯上開
    二罪，犯意各別，罪名不同，應分論併罰之。爰審酌被告犯罪後坦承犯行，惟已
    因施用安非他命，經觀察、勒戒後，無繼續施用毒品之傾向，由檢察官為不起訴
    處分確定，竟又違反禁令，非法施用足以導致精神障礙及生命危險之成癮性化學
    合成藥物，顯見自制力甚低，經警查獲後猶不知悔改，仍連續施用毒品，所為對
    個人身心戕害程度非輕，暨其生活狀況、品行、智識程度、犯罪之動機、目的、
    手段、所生危害及犯罪後之態度等一切情狀，各量處如主文所示之刑，並定其應
    執行之刑。九十二年八月一日扣案之毒品海洛因二包（驗餘淨重一．九一公克）
    、安非他命三包（驗餘淨重一．四０二三公克）、同年八月十九日扣案之毒品海
    洛因二包（驗餘淨重０．五公克）、安非他命八包（驗餘淨重三六．一五公克）
    均係查獲之毒品，應依毒品危害條例第十八條第一項前段宣告沒收銷燬之；放置
    上開毒品之包裝袋十五個、及扣案之注射針筒三支、已使用過之分裝袋七個、電
    子秤一臺、吸管二支，均係供犯罪所用之物，且為被告所有，業據其供陳在卷，
    故均應依刑法第三十八條第一項第二款之規定諭知沒收。至於九十二年八月一日
    扣案之帳冊一本、同年月十九日扣案之安非他命吸食器一個，前者係涉嫌販毒之
    證物，與本案無涉（此部分已據檢察官以犯嫌不足為不起訴處分，見本院卷第三
    六頁），後者係其女友陸玉花所有之物，非被告所有之物，故不宣告沒收。
據上論斷，應依刑事訴訟法第二百七十三條之一、第二百九十九條第一項前段，毒品
危害防制條例第十條第一項、第二項、第十八條第一項前段、第三十五條第一項，刑
法第十一條前段、第二條第一項後段、第五十六條、第五十一條第五款、第九款、第
十款、第三十八條第一項第二款，判決如主文。
本案經檢察官陳麗芬到庭執行職務
中　　　華　　　民　　　國　　九十三　　年　　　九　　　月　　十三　　　日
                                    臺灣臺北地方法院刑事第五庭
                                        法  官  吳靜怡
右正本證明與原本無異。
如不服本判決，應於判決送達後十日內，向本院提出上訴狀。
                                        書記官  游秀珠
中　　　華　　　民　　　國　　九十三　　年　　　九　　　月　　 十三 　　日
附錄本案論罪科刑法條全文：
毒品危害防制條例第十條
施用第一級毒品者，處六月以上五年以下有期徒刑。
施用第二級毒品者，處三年以下有期徒刑。
